

SOFTWARE DEVELOPER

Dados Pessoais

Jaraguá do Sul Brasil (47) 98895-6851 contato@danieldalcastagne.com

Redes Sociais

Portfólio

Linkedin

Github

Competências

HTML & CSS

JavaScript

Typescript

React

.NET C#

Spring Boot (Java 8+)

NodeJS

Banco de Dados

Git

Hobbies

Programar Jogar Viajar DIY

Perfil

Olá, me chamo Daniel, tenho 26 anos, sou um Engenheiro Eletricista com uma grande paixão por tecnologia que decidiu sair da zona de conforto e entrar para o mundo do desenvolvimento web.

Estudo muito todos os dias para me aprimorar e atingir meus objetivos pois acredito que tudo é possível com dedicação e resiliência.

Será um prazer fazer parte da sua equipe.

Experiência Profissional

Analista Desenvolvedor, Pixeon, Florianópolis

MARÇO 2022 - PRESENTE

Desenvolvedor para sistemas PACs (sistema de armazenamento de imagens e de comunicação para clínicas que fazem diagnóstico por imagem), atuando na modernização do sistema com as seguintes tecnologias:

- React
- Typescript
- Jest
- Spring Boot (Java 8+)

Projetista de Software, WEG, Jaraguá do Sul

AGOSTO 2013 - FEVEREIRO 2022

Atuação com desenvolvimento de softwares de automação para área de geração de energia em usinas hidroelétricas, termoelétricas e solares.

Atuação em startups desses softwares com viagens nacionais e internacionais.

Conhecimentos adquiridos:

- Lógica de programação
- Linguagens de programação industrial (ladder, function block e structured text)
- SQL Server
- C#

Projetos Freelances

Desenvolvedor, Que Barbada, Jaraguá do Sul

OUTUBRO 2022 - PRESENTE

Desenvolvimento do sistema de administração do aplicativo utilizando as tecnologias:

- React
- Typescript
- Material UI

Formação Acadêmica

Graduação em Engenharia Elétrica, Uniasselvi, Guaramirim

FEVEREIRO 2016 - DEZEMBRO 2020

Desenvolvimento Web Full Stack (React + .NET C#), Senai, EAD

OUTUBRO 2021 - AGOSTO 2022

Curso de extensão de 900h em desenvolvimento com foco em full stack com os principais conhecimentos para o mercado de trabalho.